臺灣高等法院花蓮分院刑事判決　　　　100年度上訴字第213號
上　訴　人
即　被　告　林汶賢
選任辯護人　王丕衍律師
上列上訴人因準強盜案件，不服臺灣臺東地方法院中華民國100
年8月17日100年度訴字第188號第一審判決（起訴案號：臺灣臺
東地方法院檢察署100年度偵字第1128號），提起上訴，本院判
決如下：
    主  文
上訴駁回。
    事實及理由
一、第一審以上訴人即被告觸犯刑法第329條、第328條之準強盜
    罪，累犯，判處有期徒刑五年二月。本院審理結果，認原判
    決認事用法並無不當，量刑亦稱妥適，應予維持，並引用第
    一審判決書所載之事實、證據及理由如附件所示。
二、被告上訴意旨略以：我當時沒有看見加油員賴佳彤把手伸進
    我車子裡面要拔我車子的鑰匙，當時我可能很緊張，車子開
    了就走了，我只是竊盜而已，沒有強盜云云。
三、惟查證人賴佳彤於原審已明確證稱：於100年5月19日晚上，
    伊去拿贈品時因為看到被告整個身體移到錢櫃那邊，所以就
    趕快拿贈品給他；之後因為看到零錢有短少，且被告的口袋
    發出零錢的聲音，所以伊就走到被告的車旁，並請被告下車
    說清楚為何口袋內有這麼多零錢；同時因為被告的車窗沒有
    關，伊遂將手伸入車內欲拔取汽車鑰匙，而伸入的距離從手
    掌起算大約有24公分；之後因為伊聽到被告加油啟動的聲音
    ，就趕緊把手收回來，但收回來的過程中因為被車門撞到所
    以受傷，而被告也因此猛催油門把車子開走等語。再從中油
    鹿野加油站於100年5月19日晚間7時54分許之監視錄影畫面
    所顯示：「…黑白橫條紋上衣男子將左半邊身子探入該女性
    加油員之收費亭內兩次，過一會兒，該黑白橫條紋上衣男子
    才將身子回正，此時女性加油員手上拿著帳單或發票等物回
    來給黑白橫條紋上衣男子，該男子拿了就繞過車頭要上車，
    此時女性加油員望向收費亭內，然後突然繞過車頭衝向黑白
    橫條紋上衣男子，該男子仍然上黑色休旅車駕駛座，隨即關
    上車門，此時女性加油員站在黑色休旅車駕駛座旁，要阻止
    該男子離開，惟該黑色休旅車突然快速左轉開走，女性加油
    員與另一位男性員工跟著該黑色休旅車跑了幾步，該黑色休
    旅車就絕塵而去，女性加油員停下來伸直右臂，左手抓著右
    臂，自己看自己的右臂…」（見核交卷第2頁臺灣臺東地方
    法院檢察署檢察事務官勘驗筆錄）；及上開監視錄影畫面翻
    拍照片所顯現：「加油站員工於將相關物品交付黑白橫條紋
    上衣男子後，隨即進入收費亭內察看，並於黑白橫條紋上衣
    男子繞過車頭抵達駕駛座之車門旁時，向之招手及對話後再
    繞過車頭；而黑白橫條紋上衣男子於加油站員工抵達駕駛座
    旁時，已打開車門並進入車內；於黑白橫條紋上衣男子關上
    車門後，加油站員工之身體由約45度角轉為正面朝向駕駛座
    ；又於黑白橫條紋上衣男子駕駛汽車離去之過程中，可見加
    油站員工有將其右手伸入駕駛座旁之車窗內，並遭汽車牽引
    一段距離後方將其右手收回之情節。」（見核交卷第6- 11
    頁及原審卷第57-67頁所附之監視錄影翻拍照片）；暨被告
    於偵查、原審亦坦承當時有聽到證人賴佳彤對其喊叫（見偵
    卷第9頁；原審卷第25、45、76頁），甚而自承：「（是不
    是有一個人站在車旁邊被你拖走？）對。」「（當時你是否
    怕偷錢的事情被抓，且不想要偷來的錢還給加油站的員工，
    所以就馬上進入車內並發動引擎而欲離開現場？）是的。」
    「（對於加油站員工出聲攔阻之時，把手從駕駛座的車窗伸
    入，欲拿取汽車鑰匙阻止你離去這件事有何意見？）沒有意
    見，有這件事情。」等情節（見偵卷第9頁；原審卷第25、4
    5頁反面、76頁），綜合判斷，堪認證人賴佳彤於發現被告
    竊取加油機錢櫃上之零錢後，確曾出聲喊叫攔阻被告離去，
    並於被告上車發動引擎欲離去之際，將右手自駕駛座旁之車
    窗伸入車內欲拔取汽車鑰匙以阻止被告離去。被告為防護其
    竊盜所得及避免遭到逮捕，竟不顧證人賴佳彤之右手在其車
    內，猛踩油門加速逃離現場，而當場施以強暴，撞擊證人賴
    佳彤，致其手肘及前臂扭傷，已該當於刑法第329條準強盜
    罪之要件。被告所辯，無非卸責之詞，不足採取；其指摘原
    判決不當，為無理由，應予駁回。
據上論斷，應依刑事訴訟法第373條、第368條，判決如主文。
本案經檢察官謝道明到庭執行職務。
中    華    民    國    100    年    12    月   20    日
                  刑事庭審判長法  官  謝志揚
                              法  官  張健河
                              法  官  林慶煙
以上正本證明與原本無異。
如不服本判決，應於收受送達後10日內向本院提出上訴書狀，其
未敘述理由者，並得於提起上訴狀後10日內向本院補提理由書（
均須按他造當事人之人數附繕本）「切勿逕送上級法院」。
告訴人或被害人如對於本判決不服者，應具備理由請求檢察官上
訴，其上訴期間之計算係以檢察官收受判決正本之日期為準。
中    華    民    國   100    年    12    月    20    日
                              書記官  林明智
附錄本判決論罪科刑法條：
中華民國刑法第328條
意圖為自己或第三人不法之所有，以強暴、脅迫、藥劑、催眠術
或他法，至使不能抗拒，而取他人之物或使其交付者，為強盜罪
，處 5 年以上有期徒刑。
以前項方法得財產上不法之利益或使第三人得之者，亦同。
犯強盜罪因而致人於死者，處死刑、無期徒刑或 10 年以上有期
徒刑；致重傷者，處無期徒刑或 7 年以上有期徒刑。
第 1 項及第 2 項之未遂犯罰之。
預備犯強盜罪者，處 1 年以下有期徒刑、拘役或 3 千元以下罰
金。
中華民國刑法第329條
竊盜或搶奪，因防護贓物、脫免逮捕或湮滅罪證，而當場施以強
暴脅迫者，以強盜論。